---
title: "Trabalho Statistics Fundamentals - Trab 4"
output: html_notebook
---

Descrição:

Os sistemas de compartilhamento de bicicletas são uma nova geração de aluguel de bicicletas tradicional, onde todo o processo de associação, locação e devolução tornou-se automático. Através destes sistemas, o usuário pode facilmente alugar uma bicicleta a partir de uma determinada posição e retornar em outra posição. Atualmente, existem cerca de 500 programas de compartilhamento de bicicletas em todo o mundo, compostos por mais de 500 mil bicicletas. Hoje, existe um grande interesse nesses sistemas devido ao seu importante papel no trânsito, questões ambientais e de saúde.

Fonte de dados: https://archive.ics.uci.edu/ml/datasets/Bike+Sharing+Dataset

```{r}
```

- Carregando pacotes

```{r}
#install.packages("corrplot")
library(tidyverse)
library(readr)
library(corrplot)
```

- Carregando a base de dados

```{r}
ds <- read_csv("Bike_Sharing.csv", show_col_types = FALSE)
options(scipe = 999)
attach(ds)
```

- Acertando o tipo de variável

Variáveis categoricas

```{r}
ds$season <- as.factor(ds$season)
ds$yr <- as.factor(ds$yr)
ds$holiday <- as.factor(ds$holiday)
ds$weekday <- as.factor(ds$weekday)
ds$workingday <- as.factor(ds$workingday)
ds$weathersit <- as.factor(ds$weathersit)
ds$mnth <- as.factor(ds$mnth)
```

- Apresentando dados estatistico da base de dados

```{r}
summary(ds)
```

- Analisando feriados 

No total da amostra, tiveram 21 feriados e 710 dias normais

```{r}
fa_holiday = table(holiday);fa_holiday
fr_holiday = fa_holiday/sum(fa_holiday)
dist_holiday = cbind(fa_holiday, fr_holiday);dist_holiday
```
- Analisando dias da semana

A nossa amostra tivemos proporção dos dias da semana, contendo assim praticamente uma semana inteira ao longo das observações

```{r}
fa_weekday = table(weekday);fa_weekday
fr_weekday = fa_weekday/sum(fa_weekday);fr_weekday
dist_weekday = cbind(fa_weekday, fr_weekday);
dist_weekday
```
- Analisando dias de trabalho

Pela amostra temos que 500 dias foram de trabalho, e 231 dias de folga

```{r}
fa_workingday = table(workingday);fa_workingday
fr_workingday = fa_workingday/sum(fa_workingday);fr_workingday
dist_workingday = cbind(fa_workingday, fr_workingday);
dist_workingday
```
- Analisando clima

463 dias foram: Clear, Few clouds, Partly cloudy, Partly cloudy
247 dias foram: Mist + Cloudy, Mist + Broken clouds, Mist + Few clouds, Mist
21 dias foram: Light Snow, Light Rain + Thunderstorm + Scattered clouds, Light Rain + Scattered clouds

e não tivemos nenhuma obseervação sendo Heavy Rain + Ice Pallets + Thunderstorm + Mist, Snow + Fog

```{r}
fa_weathersit = table(weathersit);fa_weathersit
fr_weathersit = fa_weathersit/sum(fa_weathersit);fr_weathersit
dist_weathersit = cbind(fa_weathersit, fr_weathersit);
dist_weathersit
```
- Analisando estação do ano

```{r}
fa_season = table(season);fa_season
fr_season = fa_season/sum(fa_season);fr_season
dist_season = cbind(fa_season, fr_season);
dist_season
```

- Aplicando a correlação de Pearson

As variáveis que possuem uma correlação com a variável target cnt são temp e atemp. Estas correlações são positivas mas com média correlação. 

Já hum e windspeed tem correlação negativa bem fraca. 


```{r}
dadosquant <- select_if(ds, is.numeric)
dadosquant <- subset(dadosquant, select=c(cnt,temp,atemp, hum, windspeed))
mc = cor(dadosquant); mc
```
```{r}
corrplot(mc)

```


```{r}
corrplot(mc, type="upper", method = "number")
```

- Preparando a base para modar um modelo de regressão linear multipla

- Apagando variáveis

```{r}
ds$instant = NULL
ds$dteday = NULL
ds$casual = NULL
ds$registered = NULL
ds$fx_cont = NULL
ds
```

- Criando variáveis dicotômicas com variável qualitativa

```{r}
#ds$season1 = season
#ds$season1 = ifelse(season==1,"1","0")
ds$season2 = season
ds$season2 = ifelse(season==2,"1","0")
ds$season3 = season
ds$season3 = ifelse(season==3,"1","0")
ds$season4 = season
ds$season4 = ifelse(season==4,"1","0")

#ds$weathersit1 = weathersit
#ds$weathersit1 = ifelse(weathersit==1,"1","0")
ds$weathersit2 = weathersit
ds$weathersit2 = ifelse(weathersit==2,"1","0")
ds$weathersit3 = weathersit
ds$weathersit3 = ifelse(weathersit==3,"1","0")

#ds$mnth1 = mnth
#ds$mnth1 = ifelse(mnth==1,"1","0")
ds$mnth2 = mnth
ds$mnth2 = ifelse(mnth==2,"1","0")
ds$mnth3 = mnth
ds$mnth3 = ifelse(mnth==3,"1","0")
ds$mnth4 = mnth
ds$mnth4 = ifelse(mnth==4,"1","0")
ds$mnth5 = mnth
ds$mnth5 = ifelse(mnth==5,"1","0")
ds$mnth6 = mnth
ds$mnth6 = ifelse(mnth==6,"1","0")
ds$mnth7 = mnth
ds$mnth7 = ifelse(mnth==7,"1","0")
ds$mnth8 = mnth
ds$mnth8 = ifelse(mnth==8,"1","0")
ds$mnth9 = mnth
ds$mnth9 = ifelse(mnth==9,"1","0")
ds$mnth10 = mnth
ds$mnth10 = ifelse(mnth==10,"1","0")
ds$mnth11 = mnth
ds$mnth11 = ifelse(mnth==11,"1","0")
ds$mnth12 = mnth
ds$mnth12 = ifelse(mnth==12,"1","0")
```

Apagando mais variáveis

```{r}
ds$season = NULL
ds$mnth = NULL
ds$weathersit = NULL
ds$weekday = NULL
ds$temp_atemp = NULL
```

Modelo

- Dividindo amostra de treino e validação

```{r}
set.seed(2021)
train <- sample(nrow(ds), 0.7*nrow(ds), replace=FALSE)
TrainSet <- ds[train,]
ValidSet <- ds[-train,]

attach(TrainSet)
```

- Criando Modelo

```{r}
modelo <-lm(cnt ~ . , data = TrainSet)
summary(modelo)
```
 - Selecionando melhores variáveis
 
 - Pegando as variáveis mais significativas
 
```{r}
modelo_stepwise <- step(modelo, direction = "both")
summary(modelo_stepwise)
```
- Predizendo e criando residuo

```{r}
TrainSet$Val_pred <- predict(modelo_stepwise, interval = "prediction", level = 0.95)
TrainSet$residuo <- resid(modelo_stepwise)
TrainSet$rp <- rstandard(modelo_stepwise)
```
 
- Calculando o erro do modelo

```{r}
mse <- mean((TrainSet$cnt - TrainSet$Val_pred)^2)
mse
```
- Verificando atraves do teste de Shapiro se os erros seguem ou não uma distribuição normal, e se ele tem outliers

p-value << 0 logo nosso modelo não é significante

```{r}
shapiro.test(residuals(modelo_stepwise))
```
- Aplicando um novo conjunto de teste para criação do modelo

```{r}
TrainSetNovo <- filter(TrainSet, TrainSet$rp >=-2& TrainSet$rp<=2)
```
- Apagando colunas criadas ao executar modelo

```{r}
TrainSetNovo$Val_pred = NULL
TrainSetNovo$residuo = NULL
TrainSetNovo$rp = NULL
```

- Criando modelo

```{r}
modeloNovo = lm(cnt ~ ., data = TrainSetNovo)
summary(modeloNovo)
```

- Modelo novo com variáveis significativas

```{r}
modeloNovo_stepwise <- step(modeloNovo, direction = "both")
summary(modeloNovo_stepwise)
```
- Predizendo e criando residuo

```{r}
TrainSetNovo$Val_pred <- predict(modeloNovo_stepwise, interval = "prediction", level = 0.95)
TrainSetNovo$residuo <- resid(modeloNovo_stepwise)
TrainSetNovo$rp <- rstandard(modeloNovo_stepwise)
```
 
- Calculando o erro do modelo

```{r}
mseNovo <- mean((TrainSetNovo$cnt - TrainSetNovo$Val_pred)^2)
sqrt(mseNovo)
```
Modelo final

```{r}
summary(modeloNovo_stepwise)
```

Conclusão do trabalho

Conseguimos chegar em uma formula de regressão linear, com isto podemos passar os parametros para o modelo e iriamos conseguir predizer a quantidade de bike necessárias no dia.

A formula final do model é:

y = Bo + B1 * x1 + B2 * x2...

y = 	1759,51 +
      yr1	* 2145,45 +
      holiday1 * 	-931,36 +
      temp *	3111,45 +
      atemp *	1730,81 +
      hum  * 	-1539,71 +
      windspeed	* -2854,5 +
      season21 *	845,06 +
      season31 *	794,9 +
      season41 *	1464,27 + 
      weathersit21 *	-426,39 +
      weathersit31 *	-1655,08 +
      mnth31 *	396,48 +
      mnth41 *	385,08 +
      mnth51 *	740,93 +
      mnth61 *	519,81 +
      mnth81 *	402,62 +
      mnth91 *	852,19 +
      mnth101 *	622,66
